臺北高等行政法院判決　　　　　　　　　　　　　　　九十二年度簡字第五九九號
　　原　　　告　甲○○
　　被　　　告　臺北市政府交通局
　　代　表　人　林志盈
　　訴訟代理人　丙○○
　　　　　　　　乙○○
右當事人間因汽車運輸業管理規則事件，原告不服臺北市政府中華民國九十二年七月
二十九日府訴字第０九二０三五九五九００號訴願決定，提起行政訴訟。本院判決如
左：
　　主  　　文
原告之訴駁回。
訴訟費用由原告負擔。
　　事  　　實
一、事實概要：原告以駕駛為業，於九十年十二月二十日遭乘客檢舉其於九十年十二
    月十六日二十一時許，駕駛七Ｂ－七六六號營業小客車，自台北市○○區○○路
    載客至桃園，未依規定收費，經被告移由台北市監理處審理結果，認有違反汽車
    運輸業管理規則第九十一條第一項第二款規定之情形，該處乃於九十一年一月十
    四日以北市監四字第０一八九四三號舉發違反汽車運輸業管理事件通知單舉發原
    告，被告亦於九十一年二月六日以北市交監（四）字第０００九四八號違反汽車
    運輸業管理事件處分書，處原告靠行之宏威交通有限公司罰鍰新台幣九千元，宏
    威交通有限公司不服，提起訴願，遭台北市政府於九十一年六月二十六日以府訴
    字第０九一０五八七六二００號訴願決定駁回。原告及宏威交通有限公司均不服
    ，向本院提起行政訴訟（九十一年度簡字第七六二號），嗣於九十二年五月三十
    日具狀撤回訴訟。迨九十二年六月十一日，宏威交通有限公司復就台北市監理處
    九十一年一月十四北市監四字第０一八九四三號舉發違反汽車運輸業管理事件通
    知單及被告九十一年二月六日北市交監（四）字第０００九四八號違反汽車運輸
    業管理事件處分書提起訴願，遭決定不受理，原告及宏威交通有限公司猶不服，
    遂向本院提起行政訴訟。
二、兩造聲明：
　(一)原告聲明：
　　1.訴願決定、原處分均撤銷。
　　2.訴訟費用由被告負擔。
　(二)被告聲明：
　　1.駁回原告之訴。
　　2.訴訟費用由原告負擔。
三、兩造主張：
　(一)原告起訴意旨略謂：
    台北市監理處僅憑乘客一面之詞，在無其他具體事證之情形下，率予認定原告有
    違規收費行為並認原告所為切結不實，此顯屬武斷錯誤之認定。按行政機關必先
    舉證原告確有違規事實後，所為裁罰處分方為適法。是台北市監理處實有違法失
    職之嫌，所為處分當予撤銷。
  (二)被告答辯意旨略謂：
    原告既於九十一年八月二十三日對台北市政府交通局就同一案件提起行政訴訟，
    業經台北高等行政法院九十一年度簡字第七六二號受理在案，嗣原告於九十二年
    五月三十日具狀撤回訴訟，此為原告所不爭執，是基於一事不再理原則，原告自
    無提起本件訴訟之餘地。
    理      由
一、按提起任何訴訟，請求法院裁判，均應以有權利保護必要為前提，具備權利保護
    必要者，其起訴始有值得權利保護之利益存在，故又稱為訴之利益，是原告之訴
    ，依其所訴之事實，係欠缺權利保護必要者，即屬無訴之利益，在法律上顯無理
    由，行政法院得不經言詞辯論，逕以判決駁回之。行政訴訟法第一百零七條第三
    項定有明文。又按法人為法律上之獨立人格者，其與自然人係個別之權利義務主
    體，不容混為一談，合先敘明。
二、經查原告係以其個人名義向本院提起行政訴訟，為原告所是認，然查系爭處分即
    被告九十一年二月六日北市交監（四）字第０００九四八號違反汽車運輸業管理
    事件處分書之對象係宏威交通有限公司，標的為該公司汽車運輸業管理規則事件
    ，復為原告所不爭，是宏威交通有限公司既與原告係兩個不同之權利義務主體，
    縱原告所稱其遭舉發違規收費乃不實一節為真，亦係屬其對台北市監理處九十一
    年一月十四日北市監四字第０一八九四三號舉發違反汽車運輸業管理事件通知單
    ，依法提起申復或向普通法院交通法庭聲明異議之問題，與本件係屬二事，自不
    能以其個人身分，對不同之法人（宏威交通有限公司）人格之行政爭訟事件為任
    何主張或訴訟行為，揆之首揭說明，其有當事人不適格之程序上不合法，甚為顯
    然，而其所提本件訴訟，該事項係屬無法補正之事項，是原告之訴，依其所訴之
    事實，在法律上顯無理由，依首開法條規定，本院自得不經言詞辯論，逕以判決
    駁回之。
據上論結，本件原告之訴為無理由，爰依行政訴訟法第二百三十六條、第一百零七條
第三項、第一百九十五條第一項後段、第九十八條第三項前段，判決如主文。
中　　華　　民　　國　　九十三　　　年　　　七　　　　月　　　三十　　　日
                            臺 北 高 等 行 政 法 院  第 三 庭
                                                     法    官  林育如
右為正本係照原本作成。
本件以訴訟事件所涉及之法律見解具有原則性者為限，始得於本判決送達後二十日內
向本院提出上訴狀（須按他造人數附繕本），並經最高行政法院許可後方得上訴。
中　　華　　民　　國　　九十三　　　年　　　七　　　　月　　　三十　　　日
                 　　　　　　　　　　　　　　　　　　書 記 官　林惠堉
